臺灣桃園地方法院刑事判決　　　　　　　　　　　　　九十年度易字第一八八三號
　　公　訴　人　臺灣桃園地方法院檢察署檢察官
　　被　　　告　子○○
右列被告因詐欺案件，經檢察官提起公訴（八十九年度偵字第一六二五九、一八００
九號、九十年度偵字第一一六七五號），本院判決如左：
    主  文
子○○共同連續意圖為自己不法之所有，以詐術使人將本人之物交付，累犯，處有期
徒刑陸月，如易科罰金，以佰元折算壹日。
    事  實
一、子○○前於八十三年間因偽造文書案，經法院判處有期徒刑十月確定，於八十六
    年九月十八日執行完畢。詎其仍不知悔改，猶與癸○○、丁○○、甲○○等人意
    圖為自己不法所有，並基於共同之概括犯意聯絡，欲向不特定人詐騙財物。乃共
    同成立紘領有限公司（下稱紘領公司），推由子○○登記為該公司之董事，實際
    業務則由癸○○、丁○○、甲○○等人操縱。癸○○於八十九年三月底打電話至
    設於台北市○○○路七十之一號八樓之乙○○○纖維股份有限公司（下稱乙○○○公司）表示訂貨，並持子○○之名片與該公司之己○○、辛○○等人接洽，向
    該公司購買聚酯加工絲，癸○○並給付支票為貨款，且初期所交付之票據均依期
    兌現，以堅乙○○○公司之信。嗣自八十九年五月間起則密集且大量向乙○○○
    公司訂貨，並交付票據以支付貨款，使乙○○○公司陷於錯誤，而依癸○○之訂
    貨一再出貨與紘領公司，自八十九年六月十七日至同月二十六日止，共計交付四
    萬零九百七十一．六公斤，總價為新台幣（下同）一百四十七萬四千九百七十六
    元之貨品與紘領公司，惟癸○○所交付之用以支付上開貨款之票據則均跳票，乙○○○公司始知受騙。
二、案經乙○○○公司訴由臺灣桃園地方法院檢察署檢察官偵查起訴。
    理  由
一、訊之被告子○○辯稱：是癸○○和丁○○叫伊作人頭，他們利用伊的身分去開公
    司，癸○○說賺了錢要分伊，伊知道癸○○用伊之名去請支票，癸○○告訴伊那
    是合法的，伊都沒有參與公司的經營，公司的營運狀況伊都不清楚，公司的客戶
    伊也不認識，公司的業務是丁○○和癸○○在經營的，伊都不知情云云。查：
  (一)被告子○○自承其因被告癸○○之邀而為紘領公司之人頭，癸○○並已給與三十
    餘萬元不諱，被告子○○既知其本身為人頭，其應可知如設立正富之公司，何須
    由其擔任人頭？且無任何出資亦不需付出任何勞力即可領取金錢，雖愚者亦可知
    其間必有蹊蹺。
  (二)被告癸○○持被告子○○名片與告訴人接洽後訂貨之事，經乙○○○公司之己○○、辛○○於警訊、偵查中及本院審理時陳明，並有子○○之片在卷可稽。告訴
    人更稱：其與紘領公司交易時，有請紘領公司填信用調查表，告訴人發現這是一
    家新公司，所以要求他們公司要用不動產抵押，自稱子○○的人有傳真一些資料
    ，但是不齊，在交易的過程中告訴人都要求對方儘快補齊，但對方卻回稱股東在
    大陸還沒回來，所以交易還是繼續出貨給紘領公司；對方先訂貨，而且前段交易
    部分四月的訂貨很少，都有付款，票有兌現，五月之後才大量訂貨，沒有付錢；
    癸○○雖說他有付款給其他家公司如華隆、遠紡、宜進公司等，均未有積欠的情
    形，但華隆、遠紡等是老的公司，老的公司會要求保障再出貨，而告訴人公司是
    一家新的公司，對於詐騙的情形不知道如何防範，交易時立場無法像老的公司那
    麼硬，如果告訴人公司立場也那麼硬的話，就會找不到客戶，被告就是吃定告訴
    人這點才得逞的；紘領公司全部的訂貨款為三百八十八萬五千零三十一元，前款
    有付，因為他怕告訴人不交貨，所以前款和一些票有兌現，後來的票就沒有兌現
    了，從六月十七日後告訴人出貨的貨款就沒有兌現了，跳票的金額共一百四十七
    萬四千九百七十六元等語。足證被告癸○○對告訴人之詐騙之犯行，告訴人交付
    資品及未獲付款之事，並有告訴人所提對紘領公司之出貨單、統一發票、紘領公
    司支付之支票及退票理由單影本在卷可證。被告癸○○等人以人頭方式設立公司
    ，於向告訴人接洽之際，仍非以其真名示人，對先期訂貨之貨款依期照付，於取
    得告訴人信任後大量訂貨而不付款，其詐欺之意，至為明灼。
  (三)依紘領公司之登記事項表所示，紘領公司之董事為子○○，股東則有壬○○、庚○○、戊○○、丙○○，有該公司之之登記表在卷可稽；被告癸○○、丁○○、
    甲○○如無詐欺之意，依被告子○○及癸○○之所供，其等均實際為紘領公司之
    經營者，何以其等不自任為紘領公司之負責人或股東，而欲以被告子○○等人為
    公司之人頭？其等以被告子○○等人為人頭之意，無非預於事發後免於被追查而
    為脫身之計，足證被告癸○○、甲○○、丁○○等人自始即有詐欺之意。
  (四)被告子○○與被告癸○○等人同謀成立公司，名為該公司之負責人，實為人頭，
    其自甘為該公司之人頭，且自承領得三十萬元，是其與被告癸○○等人共謀行騙
    亦明，其所辯不知情云云，無非卸責之詞，委不足採。被告子○○推由被告癸○○等人在外行騙，其本身則坐領巨資，其等間係出於共同之犯意而為本件犯行之
    實施甚為明確，其對於被告癸○○等人之行為，自須同負其責，是被告子○○之
    詐欺犯行，足堪認定。
二、核被告子○○所為，係犯刑法第三百三十九條第一項之罪。被告癸○○稱當時公
    司內尚有丁○○、甲○○，安排下游廠商的人就是丁○○和甲○○等語。而丁○○及甲○○二人，均非紘領公司之股東，其等與被告癸○○共同經營紘領公司，
    情形與被告癸○○相同，其二人同屬被告癸○○一夥；被告子○○與被告癸○○
    、甲○○、丁○○等人間有犯意聯絡，行為分擔，均為共同正犯。被告等先後多
    次詐欺犯行，時間緊接，所犯罪名相同，應論以一罪之連續犯，並加重其刑。查
    被告子○○前於八十三年間因偽造文書案，經法院判處有期徒刑十月確定，於八
    十六年九月十八日執行完畢，有台灣高等法院被告全國前案紀錄表在卷可稽，其
    五年內再犯本件有期徒刑以上之罪，為累犯，依法遞加重其刑。告訴人稱與之接
    洽者為被告癸○○，而非被告子○○，是被告子○○稱其為公司之人頭之言，應
    屬可信。本院審酌被告子○○為圖個人私利之犯罪動機、犯罪之手段、所詐得之
    金額於告訴人所生之危害，惟其亦被利用為人頭，而未親自向告訴人行騙，及犯
    後態度等一切情狀，量處如主文所示之刑，並諭知易科罰金之折算標準，以示懲
    儆。查刑法第四十一條已於九十年一月十日修正公佈，於同年月十二日生效，將
    所處之刑得以易科罰金之範圍，擴及於犯最重五年以下有期徒刑之罪，而受六個
    月以下有期徒刑之宣告者，被告子○○於行為後法律已有變更，比較修正前後之
    法律，以修正後之新法為對被告有利，應依刑法第二條第一項前段之規定，適用
    修後正之新法以為本件諭知被告所處之刑其易科罰金折算標準之法律依據。
三、被告癸○○部分俟到案後另結。
據上論斷，應依刑事訴訟法第二百九十九條第一項前段，刑法第二條第一項前段、第
二十八條、第五十六條、第三百三十九條第一項、第四十七條、第四十一條第一項前
段，罰金罰鍰提高標準條例第一條、第二條，判決如主文。
本案經檢察官黃錦秋到庭執行職務。
中      華      民      國      九十一    年    十二    月    五      日
                                臺灣桃園地方法院刑事第三庭
                                    法  官    林明洲
右正本證明與原本無異。
如不服本判決，應於送達後十日內，向本院提出上訴狀。
                                    書記官    陳韻如
中      華      民      國      九十一    年    十二    月    五      日
附論罪科刑依據之法條：
中華民國刑法第三百三十九條
意圖為自己或第三人不法之所有，以詐術使人將本人或第三人之物交付者
，處五年以下有期徒刑、拘役或科或併科一千元以下罰金。
以前項方法得財產上不法之利益或使第三人得之者，亦同。
前二項之未遂犯罰之。
